【裁判字號】    95,易,2440
【裁判日期】    950929
【裁判案由】    竊盜
【裁判全文】
臺灣臺中地方法院刑事判決              95年度易字第2440號
公  訴  人  臺灣臺中地方法院檢察署檢察官
被      告  丁○○
                    現另案於臺灣臺中監獄執行中
上列被告因竊盜案件，經檢察官提起公訴（95年度偵字第3811、
4754、13111號），本院合議庭裁定改以簡式審判程序審理，判
決如下：
    主  文
丁○○連續竊盜，累犯，處有期徒刑壹年。
    犯罪事實
一、丁○○前因竊盜案件，經本院以91年度易緝字第407號判決
    判處有期徒刑1年確定，甫於民國92年7月28日執行完畢出監
    。仍不知悔改，竟基於意圖為自己不法所有之概括犯意，連
    續(一)於94年5月8日15時許，利用與不知情女性友人（姓名、
    年籍不詳）一同送洗衣物時，在臺中市○區○○街134號1樓
    立潔洗衣店內，竊取丙○○所有之手機2支得手；(二)於94年
    8月13日17時許，在乙○○位於臺中市○區○○街46號住家
    內，竊取金牌5塊及數位相機1臺；(三)於94年11月23日15時許
    ，在臺中市○○路○段384號「雪莉精品店」內，竊取甲○○
    所有皮包（內有序號為000000000000000之NOKIA3310手機、
    眼鏡等）1只，丁○○並將上開NOKIA3310手機委由不知情之
    陳志圳，持至臺中市○○○街135號「幾米通訊」變賣。嗣
    為警循線查獲。
二、案經臺中市警察局第一分局、第二分局分別報請臺灣臺中地
    方法院檢察署檢察官偵查起訴。
    理    由
一、上開犯罪事實，業據被告丁○○於偵、審中坦承不諱，核與
    被害人丙○○、乙○○及甲○○於警詢時指述情節相符。此
    外，並有幾米通訊之客戶舊機回收表及內政部警政署刑事警
    察局鑑驗書在卷可資佐證。本案事證明確，被告犯行堪以認
    定。
二、被告行為前後，刑法業於94年2月2日修正公布，95年7月1日
    起施行，其中與本案有關係者為第2條、第47條、第56條等
    規定。按行為後法律有變更者，適用行為時之法律，但行為
    後之法律有利於行為人者，適用最有利於行為人之法律，修
    正後刑法第2條第1項定有明文。此條規定係規範行為後法律
    變更所生新舊法律比較適用之準據法，本身尚無新舊法比較
    之問題，於新法施行後，應一律適用新法第2條第1項之規定
    ，為「從舊從輕」之比較，先予敘明。再按本次法律變更，
    比較時應就罪刑有關之共犯、未遂犯、想像競合犯、牽連犯
    、連續犯、結合犯，以及累犯加重、自首減輕暨其他法定加
    減原因（如身分加減）與加減例等一切情形，綜其全部罪刑
    之結果而為比較（最高法院95年5月23日95年度第8次刑庭會
    議決議參照）。查刑法第320條第1項之竊盜罪，法定刑得
    科銀元500元以下罰金，據修正後刑法施行法增訂第1條之1
    規定：「中華民國94年1月7日刑法修正施行後，刑法分則編
    所定罰金之貨幣單位為新臺幣。94年1月7日刑法修正時，刑
    法分則編未修正之條文定有罰金者，自94年1月7日刑法修正
    施行後，就其所定數額提高為30倍。但72年6月26日至94 年
    1月7日新增或修正之條文，就其所定數額提高為3倍」及刑
    法第33條第5款修正為：「主刑之種類如下：五、罰金：新
    臺幣一千元以上，以百元計算之」等規定，是依修正後之法
    律，刑法第320條第1項竊盜罪所得科處之罰金刑最高為新臺
    幣15000元、最低為新臺幣1000元；然依被告行為時之刑罰
    法律，即罰金罰鍰提高標準條例第1條前段規定之提高倍數
    10倍及刑法第33條第5款規定之罰金最低額1元計算，該罪之
    罰金刑最高為銀元5000元，最低額為銀元10元，若換算為新
    臺幣，最高額雖與新法同為新臺幣15000萬元，然最低額僅
    為新臺幣30元。因此，比較上述修正前、後之規定，自以被
    告行為時關於科處罰金刑之刑罰法律較有利於被告。修正
    後之刑法刪除第56條連續犯之規定，是於新法修正施行後，
    被告之數犯罪行為，即須分論併罰。此刪除雖非犯罪類型之
    變更，但顯已影響行為人刑罰之法律效果，自屬法律有變更
    ，依新法第2條第1項規定，比較新、舊法結果，仍應適用較
    有利於被告之行為時法律即舊法論以連續犯。關於被告累
    犯之問題，修正前刑法第47條規定「受有期徒刑之執行完畢
    ，或受無期徒或有期徒刑一部之執行而赦免後，五年以內再
    犯有期徒刑以上之罪者，為累犯，加重本刑至二分之一」，
    而修正後之刑法第47條第1項則規定「受徒刑之執行完畢，
    或一部之執行而赦免後，五年以內故意再犯有期徒刑以上之
    罪者，為累犯，加重本刑至二分之一」，本件被告係故意犯
    罪，比較新舊法之結果，均應論以累犯，故修正前刑法第47
    條對於被告並無不利。綜上，依整體比較之結果，以舊法對
    於被告較為有利，爰依修正後刑法第2條第1項前段之規定，
    適用行為時即修正前刑法之相關規定予以處斷。
三、核被告所為，係犯刑法第320條第1項之竊盜罪。被告所犯上
    述三次竊盜行為，時間緊接，所犯構成要件相同，顯係基於
    概括犯意而為，應依修正前刑法第56條連續犯之規定論以一
    罪，並加重其刑。再被告前因竊盜案件，經本院以91年度易
    緝字第407號判決判處有期徒刑1年確定，甫於92年7月28 日
    執行完畢出監，此有臺灣高等法院被告前案紀錄表一份在卷
    可證，其受有期徒刑之執行完畢後，五年以內再犯本件有期
    徒刑以上之罪，為累犯，依修正前刑法第47條規定，應遞加
    重其刑。爰審酌被告犯後坦承犯行態度良好，頗具悔意，所
    竊之物已部分返還被害人所生危害非鉅，手段尚屬平和等一
    切情狀，量處如主文所示之刑。
據上論斷，應依刑事訴訟法第273條之1第1項、第299條第1項前
段，刑法第2條第1項前段、刑法第320條第1項、修正前刑法第56
條、修正前刑法第47條、修正前刑法第33條第5款、罰金罰鍰提
高標準條例第1條前段，判決如主文。
中    華    民    國    95    年    9    月    29    日
                        臺灣臺中地方法院刑事第十六庭
                             法 官  張智雄
上為正本係照原本作成
如不服本判決，應於判決送達後10日內，向本院提出上訴狀（須
附繕本），上訴於臺灣高等法院臺中分院。
                             書記官  樓希英
中    華    民    國    95    年    9    月    29    日
附錄論罪科刑法條：
刑法第320條第1項（普通竊盜罪）：
意圖為自己或第三人不法之所有，而竊取他人之動產者，為竊盜
罪，處五年以下有期徒刑、拘役或五百元以下罰金。


司法院資訊處製作；財團法人民間司法改革基金會備份。
